臺灣板橋地方法院刑事判決　　　　　　　94年度訴字第1272號
公　訴　人　臺灣板橋地方法院檢察署檢察官
被　　　告　甲○○
上列被告因違反毒品危害防制條例案件，經檢察官提起公訴（94
年度毒偵字第3130號），本院合議庭裁定進行簡式審判程序，判
決如下：
    主  文
甲○○施用第一級毒品，累犯，處有期徒刑壹年貳月。
    事  實
一、甲○○曾於民國（下同）89年間因施用毒品案件，經本院於
    89年11月23日以89年度訴字第1881號判決有期徒刑1 年2 月
    ，並於89年12月18日確定，自91年3 月20日開始執行徒刑，
    92年2 月12日假釋出監，92年4 月29日縮刑期滿執行完畢（
    假釋中付保護管束期滿執畢，構成累犯）。又於92年間因施
    用毒品案件，經本院於93年9 月29日以93年度訴緝字第114
    號判決有期徒刑1 年，93年11月5 日確定，自94年3 月16日
    開始執行徒刑，現仍在監執行中。
二、又甲○○於87年間因施用毒品，經本院以87年度毒聲字第62
    號裁定觀察、勒戒後，認無繼續用毒品傾向，由臺灣板橋地
    方法院檢察署檢察官於87年8 月17日以87年度偵字第8516號
    、第10823 號不起訴處分；又於89年間因施用毒品，經本院
    以89年度毒聲字第1563號裁定觀察、勒戒後，認有繼續施用
    毒品傾向，由本院以89年度毒聲字第5286號裁定強制戒治，
    於90年8月15日停止戒治，90年9月13日戒治期滿。
三、詎甲○○不知悔改，竟於94年3 月16日為警捕獲前某時，在
    臺北縣淡水鎮○○街○ 段92巷租處，以針筒注射方式，施用
    第一級毒品海洛因一次。施用完畢後，即將上開針筒丟棄而
    滅失。嗣因甲○○違反毒品危害防制條例案件，經臺灣板橋
    地方法院檢察署發布通緝。迨至94年3 月16日中午12時40分
    許，在臺北縣淡水鎮○○街○ 段92巷口，為警緝獲，而採尿
    後檢驗呈嗎啡陽性反應，始偵知上情。
四、案經臺北縣政府警察局淡水分局報請臺灣板橋地方法院檢察
    署檢察官偵查起訴。本院行準備程序時，甲○○先就被訴事
    實為有罪陳述，經告知簡式審判之旨，並聽取當事人意見後
    ，裁定適用簡式審判程序。
    理  由
一、上揭施用第一級毒品海洛因之犯行，業據被告甲○○於本院
    行準備程序及審理時供認不諱（詳參本院94年7 月19日準備
    程序筆錄、審判筆錄），且被告為警緝獲後採集之尿液，經
    送臺灣檢驗科技股份有限公司以酵素免疫法、氣相析質譜儀
    法檢驗結果，呈鴉片類陽性反應，有該公司94年4 月7 日濫
    用藥物尿液檢驗報告1 件在卷可稽。是被告前開不利於己之
    自白，應與事實相符。被告雖於警詢時供稱：最後一次施用
    海洛因之時間為94年3 月12日下午1 時許云云（詳參臺灣板
    橋地方法院檢察署94年度毒偵字第3130號卷第6 頁94年3 月
    16日警詢筆錄）。惟海洛因經注射入人體後，約80% 於24小
    時內自尿中排出，一般而言，尿液中能否驗出嗎啡陽性反應
    與其投與量、投與途徑、採尿時間、個人體質及檢驗方法之
    靈敏度有關，國外曾有文獻報導注射6 毫克海洛因鹽酸鹽，
    其代謝物嗎啡之平均可檢出時限約為26小時，此為本院辦理
    案件職務上已知之事項，是被告於警詢時之辯詞，應屬避重
    就輕之詞，不足採信。本件事證明確，被告犯行洵堪認定。
二、按被告甲○○曾於87年間因施用毒品，經本院以87年度毒聲
    字第62號裁定觀察、勒戒後，認無繼續用毒品傾向，由臺灣
    板橋地方法院檢察署檢察官於87年8 月17日以87年度偵字第
    8516號、第10823 號不起訴處分；又於89年間因施用毒品，
    經本院以89年度毒聲字第1563號裁定觀察、勒戒後，認有繼
    續施用毒品傾向，由本院以89年度毒聲字第5286號裁定強制
    戒治，於90年8 月15日停止戒治，90年9 月13日戒治期滿，
    有前開不起訴處分書、臺灣高等法院被告前案紀錄表、臺灣
    高等法院在監在押全國紀錄表各1 件在卷可佐。是被告前揭
    強制戒治出所後5 年以內再為本件施用海洛因之犯行，核其
    所為，係犯毒品危害防制條例第10條第1 項之施用第一級毒
    品罪。其施用第一級毒品海洛因前後持有之低度行為，應為
    其施用之高度行為所吸收，不另論罪。又被告曾於89年間因
    施用毒品案件，經本院於89年11月23日以89年度訴字第1881
    號判決有期徒刑1 年2 月，並於89年12月18日確定，自91年
    3 月20日開始執行徒刑，92年2 月12日假釋出監，92年4 月
    29日縮刑期滿執行完畢，此有臺灣高等法院被告前案紀錄表
    1 件在卷可考，其於前開有期徒刑執行完畢後5 年以內再犯
    本件施用第一級毒品罪，為累犯，應加重其刑。爰審酌被告
    曾有施用毒品前科，經強制戒治後仍不能戒除毒害，素行不
    佳，犯罪動機、目的、手段、次數及其犯罪後坦承犯行等一
    切情狀，量處如主文所示之刑。供被告施用第一級毒品海洛
    因所使用之針筒，已經丟棄而滅失，業據被告供明在卷，無
    從為沒收之諭知，附此敘明。
據上論斷，應依刑事訴訟法第273 條之1 第1 項、第299 條第1
項前段，毒品危害防制條例第10條第1 項、刑法第11條前段、第
47條，判決如主文。
本案經檢察官孫治平到庭執行職務。
中　　華　　民　　國　　94　　年　　7 　　月　　29　　日
                  刑事第十五庭  法　官  高玉舜
以上正本證明與原本無異
如不服本判決應於送達後10日內向本院提出上訴狀
                                書記官　田世杰
中　　華　　民　　國　　94　　年　　7 　　月　　29　　日
附錄本案論罪科刑法條全文：
毒品危害防制條例第10條
施用第一級毒品者，處 6 月以上 5 年以下有期徒刑。
施用第二級毒品者，處 3 年以下有期徒刑。
